【裁判字號】    98,法,15
【裁判日期】    980731
【裁判案由】    解任臨時管理人等
【裁判全文】
臺灣板橋地方法院民事裁定                98年度法字第15號
聲  請  人  山太元開發股份有限公司
法定代理人  乙○○
相  對  人  甲○○
上列當事人間請求解任臨時管理人等事件，本院裁定如下：
    主    文
聲請駁回。
聲請程序費用新臺幣壹仟元由聲請人負擔。
    理    由
一、聲請意旨略以：相對人甲○○經選任為訴外人羅莎食品股份
    有限公司（下稱羅莎公司）之臨時管理人後，僅承諾主要負
    責召開股東臨時會進行改選董事、監察人事宜，相關民刑事
    案件均以未交接為由消極處理，竟推諉由新成立之董事會處
    理，顯有意圖擱置之嫌。詎相對人向鈞院陳報未移交之情形
    ，顯有部分隱瞞法院之情形，已違誠信原則，聲請人唯恐其
    繼續不利於訴外人羅莎公司之權益，爰聲請解任甲○○為羅
    莎公司之臨時管理人，並選任林榮濱及林顯能為羅莎公司之
    臨時管理人等語。
二、按公司法第208條之1第1 項規定：「董事會不為或不能行使
    職權，致公司有受損害之虞時，法院因利害關係人或檢察官
    之聲請，得選任一人以上之臨時管理人，代行董事長及董事
    會之職權。但不得為不利於公司之行為」。揆諸上開規定，
    法院固得選任多數臨時管理人，惟僅選任一人亦無不可。經
    查，本院97年度法字第5 號裁定原選任鄭新豊為臨時管理人
    ，嗣經本院97年度抗字第122 號裁定以其涉嫌行使偽造文書
    方式，爭奪羅莎公司之經營權，經臺灣高等法院以95年度上
    訴字第4232號刑事判決判處有期徒刑8 月在案，如由其擔任
    羅莎公司之臨時管理人，不符該公司之最佳利益；並認由甲
    ○○會計師擔任羅莎公司之臨時管理人，可符合該公司之最
    佳利益等情節，僅選任甲○○會計師一人擔任羅莎公司之臨
    時管理人，其適用公司法第208條之1第1 項規定，亦無錯誤
    可言。又聲請人雖以相對人甲○○有消極處理羅莎公司利害
    案件推三阻四之情事，聲請解任並選任新任臨時管理員云云
    ，惟聲請人所述上開情事，據其所提相關證據資料均無法證
    明相對人有消極處理羅莎公司事務，且參酌相對人所提存證
    信函、臺灣臺北地方法院所屬民間公證人重慶聯合事務所公
    證書、寶來證券股份有限公司函文等證據資料，足證相對人
    自擔任羅莎公司臨時管理人後，已盡力嘗試搜尋羅莎公司原
    股東登記資料，以利盡速召集股東會，並保存股東名簿且接
    受股東申請辦理過戶登記，益徵本件相對人已履行臨時管理
    人之職責，自無聲請人所謂消極處理等情。是聲請人空言主
    張因相對人所為不利於羅莎公司，聲請解任相對人甲○○，
    並選任林榮濱及林顯能為羅莎公司臨時管理人乙事，殊不足
    取，聲請人所為聲請，自應予以駁回。
三、依非訟事件法第21條第2 項、民事訴訟法第95條、第78條，
    裁定如主文。
中    華    民    國    98    年    7     月    31    日
                  民事第二庭    法  官  連育群
以上正本證明與原本無異
如不服本裁定應於送達後10日內向本院提出抗告狀，並應繳納抗
告裁判費新臺幣1,000元整。
中    華    民    國    98    年    7     月    31    日
                                書記官  溫婷雅


司法院資訊處製作；財團法人民間司法改革基金會備份。
